【裁判字號】    97,上訴,5346
【裁判日期】    971125
【裁判案由】    毒品危害防制條例
【裁判全文】
臺灣高等法院刑事判決                97年度上訴字第5346號
上  訴  人
即  被  告  甲○○
                      號3樓
                    現另案於台灣新店戒治所
選任辯護人  蔡明和律師
上列上訴人因毒品危害防制條例案件，不服臺灣士林地方法院97
年度訴字第27號，中華民國97年8月27日第一審判決（起訴案號
：臺灣士林地方法院檢察署96年度偵字第2485號），提起上訴，
本院判決如下：
    主  文
上訴駁回。
    理  由
一、按不服地方法院之第一審判決而上訴者，應向管轄第二審之
    高等法院為之；上訴書狀應敘述具體理由；第二審法院認為
    上訴書狀未敘述理由或上訴有第 362條前段情形，應以判決
    駁回之，刑事訴訟法第361條第1、2項、第367條前段明文規
    定。而所謂上訴之具體理由，必係依卷內既有訴訟資料或提
    出新事證，指摘或表明第一審判決有何採證認事、用法或量
    刑等足以影響判決本旨之不當或違法，而構成應予撤銷之具
    體事由，始足當之；倘僅泛言原判決認定事實錯誤、違背法
    令、量刑失之過重或輕縱，而未依上揭意旨指出具體事由，
    或形式上雖已指出具體事由，然該事由縱使屬實，亦不足以
    認為原判決有何不當或違法者，皆難謂係具體事由，俾與第
    二審上訴制度在請求第二審法院撤銷、變更第一審不當或違
    法之判決，以實現個案救濟及節制濫行上訴之立法目的相契
    合。是倘上訴人之上訴書狀雖敘述上訴理由，惟並未具體敘
    述第一審判決有何不當或違法情形，即與未敘述具體理由無
    異，所為上訴，即非適法。
二、經查：原判決認上訴人即被告甲○○於民國95年11月間，知
    悉友人余家武將甲基安非他命1批（淨重約57.26公克）攜往
    其台北市○○區○○路2段103巷119弄40號3樓住處放置，竟
    仍同意寄藏而持有。因而論處被告持有第二級毒品罪，已詳
    敘所憑證據與認定之理由，並審酌被告犯罪動機、所生損害
    及其坦承犯行之態度，量處有期徒刑10月。另被告本案之犯
    罪時間在96年4月24日以前，核與中華民國96年罪犯減刑條
    例第2條第1項第3款之規定相符，應減輕其宣告刑2分之1為
    有期徒刑5月；復依同法第9條規定併諭知易科罰金之折算標
    準。扣案甲基安非他命，淨重57.26公克（取0.14公克鑑定
    用罄，驗餘淨重57.12公克），為第二級毒品毒品，除鑑析
    用罄者外，不問何人所有，均應依毒品危害防制條例第18
    條第1項前段規定沒收銷燬。經核均無違誤，所為量刑亦屬
    允當。被告上訴僅以原審準備程序所提示安非他命似有疑義
    及確實不知為安非他命等語為由，提起上訴。然被告既未於
    原審提出疑義，僅於上訴狀空言指摘，至於不知為安非他命
    一節，業據被告於原審認罪（原審卷第105頁），其空言否
    認，自屬無據。又原判決論罪科刑已審度一切犯罪情狀後，
    所為適法之裁量權行使，並無違失之情形。綜觀被告上訴理
    由內容，均未就原判決有何採證認事、用法或量刑等足以影
    響原判決本旨之不當或違法，而為具體指摘，僅空言爭執。
    揆諸首揭規定，其上訴自屬不合法律上之程式，爰不經言詞
    辯論，逕予駁回其上訴。
據上論斷，應依刑事訴訟法第367條前段、第372條，判決如主文
。
中    華    民    國    97    年    11    月    25    日
                  刑事第八庭    審判長法  官  鄭文肅
                                      法  官  蔡光治
                                      法  官  劉嶽承
以上正本證明與原本無異。
如不服本判決，應於收受送達後10日內向本院提出上訴書狀，其
未敘述上訴之理由者並得於提起上訴後10日內向本院補提理由書
（均須按他造當事人之人數附繕本）「切勿逕送上級法院」。
                                      書記官  魏淑娟
中    華    民    國    97    年    11    月    26    日


司法院資訊處製作；財團法人民間司法改革基金會備份。
